【裁判字號】    95,抗,297
【裁判日期】    951114
【裁判案由】    假扣押
【裁判全文】
臺灣高等法院臺南分院民事裁定  95年度抗字第297號
抗  告  人  丙○○
代  理  人  甲○○
相  對  人  臺灣新光商業銀行股份有限公司
法定代理人  乙○○
代  理  人  丁○○
上列抗告人與相對人間請求假扣押事件，對於民國95年4月14日
臺灣嘉義地方法院所為裁定（95年度裁全字第1189號），提起抗
告，本院裁定如下：
    主  文
抗告駁回。
抗告訴訟費用由抗告人負擔。
    理  由
一、按債權人就金錢請求或得易為金錢請求之請求，欲保全強制
    執行得聲請假扣押，如就債務人所應受之損害，陳明願供擔
    保，或法院認為適當者，得定相當之擔保，命供擔保後為假
    扣押，民事訴訟法第522條第1項、第526條第2項分別定有明
    文。本件債權人主張對於抗告人有新台幣（下同）2,611,59
    9元之債權，聲請為假扣押。原裁定依首開規定，命供擔保
    後為假扣押，並無不合。
二、抗告意旨略以：
(一)、依民事訴訟法第136條第1項規定，送達應向送達人之住所為
    之，抗告人在未接獲任何通知的情況下，看到門口竟然貼有
    法院查封告示，經抗告人向法院申請閱卷後，發現本案之前
    有幾次通知，皆因相對人故意寫早已不存在的地址而未送達
    抗告人手中，然後在抗告人完全不知情的情況下完成聲請程
    序逕行假扣押。本案尚未完成合法之送達程序，自未產生裁
    定確定之效力。
(二)、相對人前身誠泰銀行已經有以系爭本票聲請假扣押，原審法
    院裁定准予假扣押，抗告人提起抗告後，經本院將原裁定廢
    棄。抗告人另提起確認系爭本票債權不存在之訴訟，亦獲勝
    訴判決確定，相對人無視法院之判決，再以系爭本票聲請假
    扣押，實令抗告人難以心服等語。
三、經查：本件原審裁定既經抗告人提起抗告，即無抗告人所稱
    裁定已確定之情形。又抗告人稱相對人前身誠泰銀行已經有
    以系爭本票聲請假扣押，原審法院裁定准予假扣押，經抗告
    人提起抗告後，經本院廢棄原裁定。然本院遍查民國90至91
    年間，並無抗告人所稱之抗告案件，而僅有系爭本票經相對
    人前身誠泰銀行聲請原審法院裁定准予強制執行後，抗告人
    提起抗告，亦經本院駁回之案件。又抗告人提起系爭本票債
    權不存在之訴訟，雖獲勝訴判決確定，然本件相對人聲請假
    扣押抗告人之不動產，除檢具系爭本票經裁定准予強制執行
    之裁定外，另附有約定書，其約定書載明案外人陳煥升邀抗
    告人向相對人前身嘉義市第二信用合作社借款300萬元等情
    ，是系爭本票雖經判決確認本票債權不存在確定，但抗告人
    如認借款債權亦不存在，仍待法院另為實體判決認定，
    本件假扣押僅為保全程序，相對人非不可為之，抗告人之抗
    告為無理由，應予駁回。爰依民事訴訟法第495條之1第1項
    、第449條第1項、第95條、第78條，裁定如主文。
中    華    民    國    95    年    11    月    14    日
                  民事第四庭    審判長法  官  王惠一
                                      法  官  王浦傑
                                      法  官  蘇重信
上為正本係照原本作成。
如不服本裁定，僅得於收受本裁定正本送達後10日內以適用法規
顯有錯誤為理由，向本院提出再抗告狀（須附繕本）依法應繳納
抗告費新台幣1千元，並委任律師為訴訟代理人，經本院許可後
始可再抗告於最高法院。
中    華    民    國    95    年    11    月    14    日
                                      書記官  黃文生
【附記】
民事訴訟法第495條之1第2項準用同法第466條之1第1、2項規定
：
(1)對於第二審判決上訴，上訴人應委任律師為訴訟代理人。但上
  訴人或其法定代理人具有律師資格者，不在此限。
  (2)上訴人之配偶、三親等內之血親、二親等內之姻親，或上訴
    人為法人、中央或地方機關時，其所屬專任人員具有律師資
    格並經法院認為適當者，亦得為第三審訴訟代理人。
民事訴訟法第466條之2：
  上訴人無資力委任訴訟代理人者，得依訴訟救助之規定，聲請
  第三審法院為之選任律師為其訴訟代理人。
                                                 K


司法院資訊處製作；財團法人民間司法改革基金會備份。
